臺灣板橋地方法院刑事判決　　　　　　　100年度易字第785號
公　訴　人　臺灣板橋地方法院檢察署檢察官
被　　　告　賴文龍
上列被告因竊盜案件，經檢察官提起公訴（100 年度偵緝字第42
1 、422 號），被告於準備程序中就被訴事實為有罪之陳述，經
本院裁定進行簡式審判程序，判決如下：
    主  文
賴文龍共同攜帶兇器竊盜，累犯，處有期徒刑捌月，未扣案之螺
絲起子壹支沒收；又共同攜帶兇器於夜間侵入住宅竊盜，累犯，
處有期徒刑捌月，未扣案之螺絲起子壹支沒收；又共同攜帶兇器
於夜間侵入住宅竊盜，累犯，處有期徒刑捌月，扣案之自備鑰匙
、十字起子、一字起子各壹支及未扣案之螺絲起子貳支均沒收；
又共同攜帶兇器於夜間侵入住宅竊盜，累犯，處有期徒刑捌月，
扣案之十字起子、一字起子各壹支及未扣案之螺絲起子貳支均沒
收；又共同攜帶兇器竊盜，累犯，處有期徒刑柒月，扣案之十字
起子、一字起子各壹支及未扣案之螺絲起子貳支均沒收；又共同
攜帶兇器竊盜，累犯，處有期徒刑捌月，扣案之自備鑰匙、十字
起子、一字起子各壹支均沒收。應執行有期徒刑年貳月，扣案
之自備鑰匙、十字起子、一字起子各壹支及未扣案之螺絲起子貳
支均沒收。
    事  實
一、賴文龍前因竊盜案件，經臺灣桃園地方法院以96年度簡字第
    193 號判處有期徒刑6 月確定，於民國96年12月11日易科罰
    金執行完畢。詎仍不知悔改，與王耀德（所涉竊盜部分，另
    經本院以99年度易字第220 號、第224 號判決確定）基於意
    圖為自己不法所有之犯意聯絡，分別為下列行為：
  (一)於98年1 月13日上午9 時15分許，共同侵入臺北縣板橋市（
    現改制為新北市板橋區，下同）溪崑二街136 號地下二樓停
    車場（無故侵入住宅部分未據告訴），見黃懷堅向格上汽車
    租賃公司承租之車牌號碼3282-QQ 號自用小客車停放該處，
    即由王耀德在旁把風，由賴文龍持其所有客觀上足供兇器使
    用之螺絲起子1 支，將前述自用小客車右後方車窗玻璃敲破
    （毀損部分亦未據告訴），進入車內，竊取數位相機及行車
    電腦各1 台，得手後旋逃離現場。嗣經黃懷堅報警處理，始
    循線查知上情。
  (二)於98年9 月5 日晚間7 時46分許，共同侵入桃園縣大溪鎮○
    ○路181 巷17號之地下一樓停車場，見曹正所有之車牌號碼
    2717-YL 號自用小客車停放該處，即由王耀德在旁把風，由
    賴文龍持其所有客觀上足供兇器使用之上開螺絲起子1 支，
    將前述自用小客車右前車窗玻璃敲破（毀損部分未據告訴）
    ，進入車內，竊取ETC 電子收費機1 組、音響主機1 台及現
    金新臺幣400 元，得手後旋逃離現場。嗣經曹正報警處理，
    始循線查知上情。
  (三)於98年9 月10日凌晨2 時許之夜間，賴文龍攜帶其所有客觀
    上足供兇器使用之一字起子、十字起子各1 支及上開螺絲起
    子暨另支螺絲起子，與王耀德共乘機車侵入臺北縣樹林市（
    現改制為新北市樹林區，下同）柑園街2 段149 巷3 號地下
    一樓停車場，趁無人注意之際，由王耀德在旁把風，賴文龍
    持自備鑰匙，竊取鄭少傑所有車牌號碼5A-2629 號自用小客
    車，得手後由賴文龍駕駛該車、王耀德則騎乘機車，欲離開
    現場之際，見停車場內陳煌勝所有之車牌號碼0177-KD 號自
    用小客車無人看守，賴文龍即持上開一字起子及十字起子，
    將該自用小客車車窗玻璃擊破後（毀損部分未據告訴），開
    啟車門進入車內，共同竊取音響1 部及手機1 支，得手後旋
    逃離現場。嗣於同日凌晨3 時許，2 人於回程途中行經臺北
    縣三峽鎮（現改制為新北市三峽區，下同）大埔路時，見鍾
    俊輝（已歿）所有車牌號碼BW-1927 號自用小客車停放路旁
    ，趁無人注意之際，即分持上開螺絲起子各1 支竊取車牌2
    面得手，並將上開竊取之車牌號碼5A-2629 號自用小客車車
    牌卸下，改掛BW -1927號車牌。
  (四)於同年9 月11日上午8 時30分許，賴文龍攜帶其所有客觀上
    足供兇器使用之上開一字起子、十字起子各1 支，與王耀德
    共乘上開改掛BW-1927 號車牌自用小客車外出，行經新竹縣
    關西鎮○○路129 號前，見地下室鐵門未關閉，即侵入地下
    室停車場（侵入住宅部分未據告訴），趁無人注意之際，由
    王耀德在旁把風，賴文龍持前述自備鑰匙，竊取陳育穎所有
    供羅伍鋒所使用之車牌號碼3Q-5326 號（起訴書誤載為
    3Q-0326 號）自用小客車，得手後由賴文龍駕駛該車、王耀
    德則駕駛掛有BW-1927 號車牌之自用小客車離開現場。嗣於
    同日下午1 時許，返回王耀德位於臺北縣鶯歌鎮（現改制為
    新北市鶯歌區，下同）中正二路155 之4 號A11 室之居所後
    ，由賴文龍將3Q-5326 號車牌卸下，改掛其使用之GK-3227
    號車牌，以規避查緝。
    嗣於同年9 月14日晚上8 時15分許，在臺北縣三峽鎮○○路
    399 號前，為警循線查獲，王耀德帶同警方前往其上開租屋
    處，起出失竊之5A-2629 號及3Q-5326 號自用小客車各1 部
    、BW-1927 號車牌2 面，並扣得賴文龍所有供行竊用之自備
    鑰匙、十字起子及一字起子各1 支。警方另於98年9 月17日
    ，前往王耀德前開居所內，起獲曹正失竊之ETC 電子收費機
    1 組。
二、案經鄭少傑、羅伍豐訴由臺北縣政府（現改制為新北市政府
    ，下同）警察局三峽分局報告暨臺北縣政府警察局移送臺灣
    板橋地方法院檢察署檢察官偵查起訴。
    理  由
一、本件被告賴文龍所犯為死刑、無期徒刑、最輕本刑為3 年以
    上有期徒刑以外之罪，且非高等法院管轄第一審之案件，於
    本院準備程序進行中，被告就被訴事實為有罪之陳述，經告
    知被告簡式審判程序之旨，並聽取公訴人及被告之意見後，
    本院裁定進行簡式審判程序，合先敘明。
二、上揭犯罪事實，業據被告於偵查及本院審理時坦承不諱，核
    與同案被告王耀德於警詢及偵查中供述相符，並有證人黃懷
    堅、張永煌於警詢及偵查中、證人曹正、鄭少傑、陳煌勝、
    鍾俊輝之配偶鄭美足、羅伍鋒於警詢中證述明確，復有監視
    錄影畫面翻拍照片共12張、臺北縣政府警察局搜索扣押筆錄
    、扣押物品目錄表、蒐證照片共33張、臺北縣政府警察局三
    峽分局鶯歌分駐所扣押筆錄、扣押物品目錄表、臺北縣政府
    警察局車輛尋獲電腦輸入單、贓物認領保管單4 份、車籍查
    詢- 基本資料詳細畫面存卷可稽，足見被告上開自白，核與
    事實相符。本案事證明確，被告之犯行，洵堪認定，應予依
    法論科。
三、論罪科刑：
  (一)查被告行為後，刑法第321 條規定業於100 年1 月26日修正
    公布，並自同年月28日起生效施行，修正前該條規定之法定
    刑為6 月以上5 年以下有期徒刑，修正後則為6 月以上5 年
    以下有期徒刑，得併科新臺幣10萬元以下罰金，並就該款侵
    入住宅部份，刪除「夜間」之加重事由。經比較修正前後之
    規定，修正前刑法第321 條第1 項第1 款之規定顯較有利於
    被告，依刑法第2 條第1 項前段之規定，自應適用修正前規
    定處斷。
  (二)按刑法第321 條第1 項第3 款之攜帶兇器竊盜罪，係以行為
    人攜帶兇器竊盜為其加重條件，此所謂兇器，其種類並無限
    制，凡客觀上足對人之生命、身體、安全構成威脅，具有危
    險性之兇器均屬之，且祇須行竊時攜帶此種具有危險性之兇
    器為已足，並不以攜帶之初有行兇之意圖為必要（最高法院
    79年臺上字第5253號判例意旨參照）。查被告本案所持用之
    螺絲起子、一字起子及十字起子，既足以用以破壞車窗玻璃
    及拆卸車牌，顯見此等工具質地堅硬，而便於施力，堪認客
    觀上足以危害人之身體、生命安全，而屬兇器無訛。次按刑
    法第321 條第1 項第1 款之夜間侵入住宅竊盜罪，其所謂「
    住宅」，乃指人類日常居住之場所而言，公寓亦屬之。被害
    人曹正上址住處之公寓樓梯間可直接通往上開地下停車場，
    且該地下停車場專供該區公寓住戶停放車輛，雖地下停車場
    原僅提供各住戶停放車輛使用，然就公寓之整體而言，該停
    車場可謂構成其公寓之一部分，與公寓有密切不可分之關係
    （最高法院76年台上字第2972號判例參照）。而被告未經住
    居權人之同意，於夜間侵入與被害人曹正、鄭少傑及陳煌勝
    居住大樓有密切不可分關係之停車場內竊盜，而妨害被害人
    之居住安全，依上說明，自屬夜間侵入住宅無疑。
  (三)核被告就犯罪事實一(一)所為，係犯刑法第321 條第1 項第3
    款之攜帶兇器竊盜罪；就犯罪事實一(二)所為，係犯同法第32
    1 條第1 項第1 款、第3 款之攜帶兇器夜間侵入住宅竊盜罪
    ；就犯罪事實一(三)竊取被害人鄭少傑所有自用小客車部分，
    係犯刑法第321 條第1 項第1 款、第3 款之攜帶兇器夜間侵
    入住宅竊盜罪、就竊取被害人陳煌勝所有音響及手機部分，
    係犯同法第321 條第1 項第1 款、第3 款之攜帶兇器夜間侵
    入住宅竊盜罪、就竊取被害人鍾俊輝所有之車牌部分，係犯
    同法第321 條第1 項第3 款之攜帶兇器竊盜罪；就犯罪事實
    一(四)所為，係犯同法第321 條第1 項第3 款之攜帶兇器竊盜
    罪。又被告與王耀德2 人間就上開犯行，均具有犯意聯絡及
    行為分擔，為共同正犯。被告所犯上開各罪，犯意各別，行
    為互殊，應予分論併罰。爰審酌被告正值青壯，竟不思以正
    當手段獲取財物，而運用智慧於不當之途，竊取各被害人之
    財物，惟念其犯後坦承犯行，兼衡其犯罪動機、目的、手段
    、智識程度及被害人受損之情節等一切情狀，參酌檢察官之
    具體求刑，分別量處如主文所示之刑，並定其應執行之刑。
    扣案之自備鑰匙、十字起子及一字起子各1 支，為被告所有
    ，且分係供犯罪事實一(三)、(四)所用之物，業經被告供認不諱
    ，應依刑法第38條第1 項第2 款規定宣告沒收。至螺絲起子
    2 支，亦為被告所有，且分別係供犯罪事實一(一)、(二)及(三)所
    用之物，均經被告供承不諱（見100 年度偵緝字第421 號偵
    查卷第17頁），雖未扣案，惟不能證明業已滅失，爰依刑法
    第38條第1 項第2 款規定宣告沒收。
據上論斷，應依刑事訴訟法第273 條之1 第1 項、第299 條第1
項前段，刑法第2 條第1 項前段、第28條、（修正前）第321 條
第1 項第1 款、第3 款、第47條第1 項、第51條第5 款、第38條
第1 項第2 款，判決如主文。
本案經檢察官楊景舜到庭執行職務。
中    華    民    國   100    年    4     月    21    日
                  刑事第十四庭  法  官  廖欣儀
以上正本證明與原本無異。
如不服本判決應於收受判決後10日內向本院提出上訴書狀，並應
敘述具體理由。其未敘述上訴理由者，應於上訴期間屆滿後20日
內向本院補提理由書（均須按他造當事人之人數附繕本）「切勿
逕送上級法院」。
                                書記官  顏偉林
中    華    民    國   100    年    4     月    21    日
附錄本案論罪科刑法條全文：
修正前刑法第321條
犯竊盜罪而有左列情形之一者，處6 月以上、5 年以下有期徒刑
：
一、於夜間侵入住宅或有人居住之建築物、船艦或隱匿其內而犯
    之者。
二、毀越門扇、牆垣或其他安全設備而犯之者。
三、攜帶兇器而犯之者。
四、結夥三人以上而犯之者。
五、乘火災、水災或其他災害之際而犯之者。
六、在車站或埠頭而犯之者。
前項之未遂犯罰之。